臺灣宜蘭地方法院民事裁定
                                    111年度消債清字第3號
聲  請  人
即  債務人  黃正國  



上列聲請人因消費者債務清理事件聲請清算，本院裁定如下：
    主  文
聲請人應於本裁定送達後三十日內具狀補提如附表所示之說明及
文件到院，逾期未補正，則駁回清算之聲請。
    理  由
一、按聲請更生或清算不合程式或不備其他要件者，法院應以裁
    定駁回之。但其情形可以補正者，法院應定期間先命補正；
    法院裁定開始清算程序前，得依職權訊問債務人，並得定期
    命債務人據實報告清算聲請前二年內財產變動之狀況；債務
    人違反前項報告義務者，得駁回清算之聲請，消費者債務清
    理條例第8條、第82條第1項、第2項分別定有明文。
二、查本件聲請人具狀聲請清算，漏未提出附表所示資料到院，
    爰定期命補正，並請將補正資料依附表編號貼標籤紙順序裝
    訂妥當後提出，如逾期未補，則駁回其聲請。
三、依消費者債務清理條例第8條但書，裁定如主文。
中　　華　　民　　國　　111 　年　　4 　　月　　29　　日
                  臺灣宜蘭地方法院民事庭
　　　　　　　                法　官　張文愷    
以上正本係照原本作成。
本裁定不得抗告。
中　　華　　民　　國　　111 　年　　4 　　月　　29　　日
                              書記官  林仁修
附表：
(一)聲請人及父親之歷年全部國民年金保險、全民健康保險、父
    親之歷年全部勞工保險之投保資料。　　
(二)聲請人及父親於各金融機構之全部存摺（含薪資轉帳存摺、
    證券存摺、集保存摺）封面暨完整清晰內頁之資料影本（內
    頁須影印自民國109年1月1日起至本裁定送達日止），如無
    存摺，得以帳戶交易往來明細表影本替代。
(三)聲請人之父親之最近1個月內全國財產稅總歸戶財產查詢清
    單、108、109年度綜合所得稅各類所得資料清單。
(四)聲請人及父親如領有社會補助、津貼、年金或其他補助款項
    ，請說明每月領取金額及領取期限，並提出相關證明文件（
    例如政府機關補助公文、受補助存摺影本、補助款申請書函
    等），如無領取補助款亦請註明。
(五)列表說明以聲請人之父親為要保人、被保險人之所有保險單
    及現在之保單價值準備金，其名稱、種類？每月（年）繳納
    保險費金額？若已終止保險契約，則應陳報終止日期、領取
    解約金數額，並提出相關資料整理成冊到院供核。　　
(六)聲請人聲請本件清算前2年之財產變動狀況：包含就不動產
    、動產所為之所有有償（例如買賣、互易、設定抵押權等）
    、無償（例如繼承、贈與、第三人清償等）行為所生之財產
    變動；倘於該段期間取得或喪失不動產所有權，應詳為標明
    不動產之坐落地號、建號及其取得或出售之對價相關資料（
    例如買賣契約等）；如係因償債而變動者，並提出負債證明
    文件。
(七)聲請人自109年1月1日起至本裁定送達日止有無從事國內外
    股票、期貨、基金或其他金融商品之投資交易？如有，應詳
    予敘明其內容，並提出交易明細及證明文件。
(八)聲請人自109年1月1日起至本裁定送達日止有無接受家屬扶
    養或親友資助必要生活支出費用？如有，請敘明詳細情形（
    每月或每週、金額多寡、是否固定等），並請提出該名家屬
    或親友之聯絡方式（姓名、住址、電話），及聲請人接受資
    助之相關證明文件。
(九)依聲請人所提供之全國財產稅總歸戶財產查詢清單，聲請人
    名下有一輛汽車（車牌號碼0000-00號自用小客車），請說
    明上開車輛之現值為何？如已報廢，亦請一併提出相關釋明
    文件。
(十)除本院107年度司執字第19381號執行案件外，聲請人先前或
    目前是否尚有其他繫屬於法院之強制執行與訴訟案件？如有
    ，請提出先前或目前繫屬何法院及其案號之證明文件（例如
    法院強制執行命令或公文）。
(十一)聲請人除已陳報之債權人外，有無其他資產管理公司之債
      權人或民間債權人存在？如有，積欠之債務為何？請聲請
      人確認所有債權人及債權數額後，重行製作債權人清冊到
      院，並提出除已陳報之債權人外之借貸證明文件（例如借
      貸契約等）、聯絡電話、地址，及相關還款證明資料。
(十二)本件債務清理程序若經法院裁定開始清算程序，有何財產
      可作為清算財團之財產（係指包括土地、建築物、動產、
      銀行存款、股票、人壽保單、事業投資或其他資產在內之
      各類財產）？請製作資產表並附具證明文件詳述之。
(十三)請說明聲請人自110年8月23日起至111年3月25日之期間，
      是否有對所陳報之債權人清償債務？若有，其清償之日期
      、金額各為何？係清償何筆債務?所清償之金額有多少用
      以充抵違約金?多少用以充抵利息?多少用以充抵本金?經
      清償後對該債權人所積欠之債務為何？
(十四)依聲請人所提出之財產之收入狀況說明書，請務必逐一、
      詳加核對金額，不得有錯漏，以免遭認為無聲請債務清理
      之誠意而影響其權利（例如：原陳報之收入欄記載近兩年
      差旅費共領取新臺幣（下同）45,378元，但該欄右側之總
      額又寫59,781元；原陳報之收入欄記載近兩年發票獎金共
      領取1,200元，但該欄右側之總額又寫1,600元，數字不符
      且有矛盾，無法令人理解）
(十五)請說明為何於本院110年度消債更字第20號案件中，於110
      年10月20日提出陳報狀載明「扶養費部分：聲請人與兄弟
      姊妹討論後，願於更生方案期間剔除父親扶養費」？是否
      聲請人之兄弟姊妹願替聲請人負擔其原應負父親之扶養義
      務？若是，何以本件又將黃永枝列入受聲請人扶養之人，
      每月支出5,000元之扶養費？該5,000元之計算標準為何？
(十六)請提出所扶養之人黃永枝之親屬系統表，「完整」陳明黃
      永枝之配偶、子女、子女之配偶、全部直系血親、家長、
      家屬、兄弟姊妹共有何人（請逐一說明，缺一不可），並
      提出黃永枝之配偶、子女、子女之配偶、直系血親、家長
      、家屬、兄弟姊妹全體第一類戶籍謄本，並說明依法應分
      擔黃永枝扶養義務之人為何？經濟能力為何？其分擔比例
      應為何？